臺灣高等法院民事判決
110年度上易字第385號
上  訴  人  彭Ｏ鼎    
上  訴  人  蔡Ｏ如    

上  一  人
訴訟代理人  呂秋𧽚律師
複 代理 人  吳仁華律師
            張子特律師
視同上訴人  林慧美    
上列當事人間請求侵權行為損害賠償事件，兩造對於中華民國11
0年1月20日臺灣新北地方法院109年度訴字第1891號第一審判決
，各自提起一部上訴及上訴，本院於110年9月28日言詞辯論終結
，判決如下：
    主      文
一、原判決關於：㈠駁回彭Ｏ鼎後開第二項之訴部分；㈡命蔡Ｏ如及
    甲○○按新臺幣壹拾萬元連帶給付自民國108年7月28日起至10
    9年7月27日之法定遲延利息部分，及該部分假執行之宣告；
    暨各該訴訟費用負擔之裁判，均廢棄。
二、蔡Ｏ如及甲○○應再連帶給付彭Ｏ鼎新臺幣參拾萬元，及自民國
    109年7月28日起至清償日止，按年息百分之五計算之利息。
三、兩造其餘上訴均駁回。
四、廢棄部分第一審訴訟費用，由蔡Ｏ如及甲○○連帶負擔。第二
    審訴訟費用，關於彭Ｏ鼎上訴部分，由蔡Ｏ如及甲○○連帶負擔
    四分之三，餘由彭Ｏ鼎負擔；關於蔡Ｏ如及甲○○上訴部分，由
    蔡Ｏ如及甲○○連帶負擔。
    事實及理由
甲、程序方面：
一、按債權人以各連帶債務人為共同被告提起給付之訴，共同被
    告中之一人對於第一審命其連帶給付之判決提起上訴者，倘
    其提出非基於其個人關係之抗辯為有理由，其訴訟標的對於
    共同被告之各人即屬必須合一確定，依民事訴訟法第56條第
    1項第1款規定，其上訴之效力及於未提起上訴之其他共同被
    告（最高法院86年度台上字第3524號裁定意旨參照）。本件
    上訴人彭Ｏ鼎（下逕稱姓名）於原審以上訴人蔡Ｏ如、甲○○（
    下合稱蔡Ｏ如等2人）為共同被告，訴請連帶賠償其損害，經
    原審命蔡Ｏ如等2人連帶給付彭Ｏ鼎新臺幣（下同）10萬元本
    息。蔡Ｏ如以：彭Ｏ鼎之配偶權未受侵害，且原審判命伊給付
    非財產上之損害賠償金額過高，應予酌減等非基於個人關係
    之理由，對原審判決提起上訴，且經本院審理結果認為一部
    有理由（詳如後述），則蔡Ｏ如提起上訴之效力應及於未提
    起上訴之甲○○，爰將之併列為視同上訴人。
二、本件甲○○經合法通知，未於言詞辯論期日到場，核無民事訴
    訟法第386條所列各款情形，爰依彭Ｏ鼎之聲請，就甲○○部分
    由其一造辯論而為判決。
乙、實體方面：
一、彭Ｏ鼎主張：伊與蔡Ｏ如於民國96年4月15日結婚，於108年1
    月7日簽訂離婚協議書（下稱系爭協議）並辦理離婚登記，
    嗣蔡Ｏ如以系爭協議未具備2人以上親聞或親見渠等有離婚真
    意之證人簽名之法定要件，不生兩願離婚效力為由，向原法
    院提起確認婚姻關係存在訴訟，經原法院於108年9月17日以
    108年度家調裁字第72號裁定（下稱系爭裁定）確認伊與蔡Ｏ
    如間之婚姻關係存在，並於同年10月21日確定（下稱系爭家
    事事件）。蔡Ｏ如等2人明知系爭協議無效，蔡Ｏ如為有配偶
    之人，竟為如附表所示之逾越正常朋友交往行為，嚴重破壞
    伊婚姻生活之圓滿安全幸福，共同不法侵害伊基於配偶關係
    之身分法益且情節重大，造成伊精神上莫大痛苦，受有如附
    表損害金額欄所示之非財產上之損害，伊僅一部請求新臺幣
    （下同）50萬元等情。爰依民法第184條第1項前、後段、第
    2項、第185條第1項、第195條第3項準用同條第1項規定，求
    為命蔡Ｏ如等2人連帶給付50萬元，及加付自起訴狀繕本送達
    翌日起算法定遲延利息之判決（彭Ｏ鼎逾此部分之請求，未
    據其聲明不服，非本院審理範圍）。
二、蔡Ｏ如等2人則以：
　㈠蔡Ｏ如部分：伊與甲○○固有互相傳送附表編號1至18所示簡訊
    （下合稱系爭簡訊），並於108年8月至109年3月9日期間同
    住一處。惟伊與彭Ｏ鼎已於108年1月7日簽訂系爭協議並辦理
    離婚登記，則自斯時起至系爭裁定108年10月21日確定前，
    伊非為有配偶之人，並無侵害彭Ｏ鼎配偶權。又系爭裁定雖
    確認伊與彭Ｏ鼎之婚姻關係存在，並於108年10月21日確定，
    惟斯時伊與彭Ｏ鼎之婚姻生活已生破綻，已無圓滿安全及幸
    福可言，伊與甲○○互相傳送簡訊及同住一處，亦未侵害彭Ｏ
    鼎之配偶權。如伊應賠償彭Ｏ鼎非財產上之損害，惟伊每月
    薪資非高，又需負擔3名未成年子女之扶養費用及租屋費用
    ，彭Ｏ鼎訴請非財產上損害實屬過高，應予酌減。
　㈡甲○○未於本院準備程序及言詞辯論期日到場，惟據其於原審
    提出書狀略以：伊與蔡Ｏ如僅係好朋友，並無彭Ｏ鼎所指侵害
    配偶權之行為。又彭Ｏ鼎與蔡Ｏ如已於108年1月7日離婚，縱
    伊與蔡Ｏ如有逾越正常朋友之交往行為，亦無侵害彭Ｏ鼎之配
    偶權。各等語，資為抗辯。
三、原審命蔡Ｏ如等2人應連帶給付彭Ｏ鼎10萬元，及自108年7月2
    8日起至清償日止，按年息百分之5計算之利息，並駁回彭Ｏ
    鼎其餘之請求。彭Ｏ鼎、蔡Ｏ如各自就敗訴部分，分別提起一
    部上訴、上訴。
　㈠彭Ｏ鼎上訴部分：
　⒈彭Ｏ鼎上訴聲明：⑴原判決關於駁回彭Ｏ鼎後開第二項之訴部分
    及該部分假執行之聲請均廢棄。⑵蔡Ｏ如等2人應再連帶給付
    彭Ｏ鼎40萬元，及自起訴狀繕本送達最後一位被上訴人之翌
    日起至清償日止，按年息百分之5計算之利息。
　⒉蔡Ｏ如答辯聲明：彭Ｏ鼎之上訴駁回。
　㈡蔡Ｏ如上訴部分：
　⒈蔡Ｏ如上訴聲明：⑴原判決不利於蔡Ｏ如部分廢棄。⑵上開廢棄
    部分，彭Ｏ鼎於第一審之訴及假執行之聲請均駁回。
　⒉彭Ｏ鼎答辯聲明：蔡Ｏ如之上訴駁回。
四、下列事項為兩造所不爭執，應可信為真實：
　㈠彭Ｏ鼎與蔡Ｏ如於96年4月15日結婚而為夫妻，共同育有2名未
    成年子女，且彭Ｏ鼎收養蔡Ｏ如之子彭靖博。彭Ｏ鼎與蔡Ｏ如於
    108年1月7日簽訂系爭協議並辦理離婚登記。有彭Ｏ鼎戶籍謄
    本、系爭協議為證（見原審卷第21頁、本院卷第245頁）。
　㈡蔡Ｏ如於108年7月4日以系爭協議未具備2人以上親聞或親見渠
    等有離婚真意之證人簽名之法定要件，不生兩願離婚效力為
    由，向原法院提起確認婚姻關係存在訴訟，經原法院於108
    年9月17日以系爭裁定確認彭Ｏ鼎與蔡Ｏ如間之婚姻關係存在
    ，並於同年10月21日確定。有系爭裁定及確定證明書為證（
    見原審卷第273至275、19頁），並經本院調取系爭家事事件
    卷宗查閱無訛。
五、兩造之爭點如下：
　㈠蔡Ｏ如等2人就附表所示之侵權行為，是否應連帶負損害賠償
    責任？
　㈡如為肯定，彭Ｏ鼎得請求之非財產上之損害為何？　
六、茲就兩造之爭點，說明本院之判斷如下：
　㈠蔡Ｏ如等2人應就附表編號11至19之侵權行為，連帶負損害賠
    償責任：
　⒈按因故意或過失不法侵害他人之權利者，負損害賠償責任；
    故意以背於善良風俗之方法，加損害於他人者亦同；數人共
    同不法侵害他人之權利者，連帶負損害賠償責任；不法侵害
    他人基於配偶關係之身分法益而情節重大者，被害人雖非財
    產上之損害，亦得請求賠償相當之金額；民法第184條第1項
    前、後段、第185條第1項前段、第195條第3項準用同條第1
    項規定明確。次按民法第195條第3項及第1項侵害配偶關係
    之身分法益，應以行為人有故意或過失為要件，此由該規範
    之目的係在保障婚姻關係忠實義務，並對照民法第184條第1
    項後段「故意以背於善良風俗之方法，加損害於他人者」之
    規定即明。其所稱損害賠償之要件，仍應以行為人對被害人
    之婚姻關係存在有認知為要件。又按婚姻係以夫妻之共同生
    活為其目的，配偶應互相協力保持其共同生活之圓滿安全及
    幸福，而夫妻間互守誠實，係為確保其共同生活之圓滿安全
    及幸福之必要條件，故應解為配偶因婚姻契約而互負誠實之
    義務，配偶之一方行為不誠實，破壞共同生活之圓滿安全及
    幸福者，即為違反因婚姻契約之義務而侵害他方之權利（最
    高法院55年台上字第2053號判例意旨參照）。是侵害配偶權
    之行為，並不以通姦行為為限，倘夫妻之一方違反婚姻誠實
    義務，與婚姻外之第三人發生通姦以外親密行為，而破壞他
    人婚姻共同生活之圓滿、安全及幸福，該行為人（含配偶之
    一方及婚姻外之第三人）即屬侵害婚姻關係存續中之他方配
    偶基於配偶關係之身分法益，情節重大，他方自得依上開規
    定請求非財產上之損害賠償。
　⒉經查，彭Ｏ鼎主張蔡Ｏ如等2人互相傳送系爭簡訊，並於108年8
    月至109年3月9日期間同住一處乙節，業據提出系爭簡訊為
    證（見附表證物欄所示），且為蔡Ｏ如不爭執（見本院卷第1
    11、237頁、原審卷第347頁）。甲○○前因蔡Ｏ如涉犯傷害等
    刑事案件（下稱系爭刑事案件），於109年3月9日至新北市
    政府警察局板橋派出所製作調查筆錄，自陳其與蔡Ｏ如係同
    住在一起之同居情侶關係（見原審卷第172、173頁）。甲○○
    雖辯稱系爭簡訊與其無關云云（見原審卷第117頁），惟未
    舉證，則甲○○此部分抗辯，自不足取。準此，應認彭Ｏ鼎主
    張蔡Ｏ如等2人互相傳送系爭簡訊，並於108年8月至109年3月
    9日期間同住一處乙節，應為真實。
　⒊蔡Ｏ如等2人互相傳送附表編號1至10之簡訊，主觀上對彭Ｏ鼎
    與蔡Ｏ如之婚姻關係存在並無認知，彭Ｏ鼎主張蔡Ｏ如等2人就
    附表編號1至10所示之侵權行為，應連帶負損害賠償責任，
    為無理由：
　⑴經查，彭Ｏ鼎與蔡Ｏ如於108年1月7日簽訂系爭協議並辦理離婚
    登記（見不爭執事項㈠）。觀諸此具公示性之戶籍資料，彭Ｏ
    鼎與蔡Ｏ如於斯時已無婚姻關係存在，蔡Ｏ如等2人依此信賴
    基礎，於108年2月17日至同年3月25日期間，互相傳送附表
    編號1至10之簡訊，難認渠等主觀上對彭Ｏ鼎與蔡Ｏ如之婚姻
    關係存在具有認知，而有何故意或過失。是則蔡Ｏ如辯稱：
    伊與彭Ｏ鼎已於108年1月7日兩願離婚，則伊與甲○○互相傳送
    附表編號1至10之簡訊，欠缺侵權行為之故意而無為侵權行
    為乙節，即非無憑。
　⑵彭Ｏ鼎雖主張：蔡Ｏ如知悉系爭協議之證人蔡怡玲、林櫻惠未
    親聞或親見伊等有離婚真意，可見蔡Ｏ如於簽訂系爭協議時
    即知離婚無效，且甲○○向伊坦承不知道蔡Ｏ如離婚，可見蔡Ｏ
    如等2人互相傳送附表編號1至10之簡訊，認知伊等婚姻關係
    存在云云，並提出其分別與蔡Ｏ如、甲○○對話之錄音譯文為
    證（見本院卷第243、185頁）。惟查，依民法第1050條規定
    ，兩願離婚，應以書面為之，有2人以上證人之簽名並應向
    戶政機關為離婚之登記，則蔡Ｏ如與彭Ｏ鼎持渠等簽訂且經2
    名證人簽名之系爭協議辦理離婚登記，並經戶政機關登記在
    案，難認蔡Ｏ如主觀上認知系爭協議因2名證人未親聞或親見
    離婚真意而無效。其次，系爭協議第1條第2項財產之歸屬約
    定：「男方之名下房屋（新北市ＯＯ區ＯＯ路OOO巷OO弄OO號5F
    ）留給彭○茵、彭○恩（姓名詳卷）繼承」（見本院卷第245
    頁）。觀諸蔡Ｏ如等2人於108年4月9、22日傳送之簡訊謂：
    「（蔡Ｏ如）我想跟他談，我要房子」、「（甲○○）那就只
    能拿協議書、強制執行、不用談了啦、因為他一定不會答應
    」、「（蔡Ｏ如）所以要談」、「（甲○○）就找你妹一起囉
    、不答應，就只能法院見、看法官怎麼判」「（甲○○）你千
    萬不要跟你前夫要求妳昨天講的、反正你就是打官司，把房
    子要回來」等語（見原審卷第47、49頁）。倘蔡Ｏ如等2人明
    知系爭協議無效，焉會於討論如何向彭Ｏ鼎請求上開房屋時
    ，表示要以系爭協議為請求依據，且甲○○稱彭Ｏ鼎為蔡Ｏ如之
    「前夫」？足見蔡Ｏ如等2人直至108年4月9日止，主觀上仍
    認知彭Ｏ鼎與蔡Ｏ如因兩願離婚登記而無婚姻關係存在。至於
    彭Ｏ鼎提出其與甲○○對話之錄音譯文，雖記載「（甲○○）因
    為我不知道她離婚，所以我不會去沾她」等語（見本院卷第
    185頁），仍無足為有利於彭Ｏ鼎認定之依憑。是則彭Ｏ鼎上
    開主張，並不可採。
　⑶準此，蔡Ｏ如等2人互相傳送附表編號1至10之簡訊，主觀上對
    彭Ｏ鼎與蔡Ｏ如之婚姻關係存在並無認知，則彭Ｏ鼎據此主張
    蔡Ｏ如等2人應連帶負侵權行為損害賠償責任云云，為無理由
    。
　⒋蔡Ｏ如等2人互相傳送附表編號11至18之簡訊，並自108年8月
    起至109年3月9日止同居一處（下合稱系爭妨害家庭行為）
    ，共同不法侵害彭Ｏ鼎基於配偶關係之身分法益，彭Ｏ鼎主張
    蔡Ｏ如等2人應連帶負損害賠償責任，為有理由：
　⑴經查，蔡Ｏ如於108年7月4日以系爭協議未具備2人以上親聞或
    親見渠等有離婚真意之證人簽名之法定要件，不生兩願離婚
    效力為由，向原法院提起確認婚姻關係存在訴訟（見不爭執
    事項㈡）。蔡Ｏ如於系爭家事事件提出之家事起訴狀，已指定
    佘映萱（住臺北市ＯＯ區ＯＯＯ路O段OOO號O樓之1）為送達代收
    人（見原審卷第267頁），與其於系爭家事事件委任之訴訟
    代理人呂秋𧽚律師之事務所相同（見系爭家事卷第17頁），
    可見蔡Ｏ如於提起系爭家事事件訴訟前，即已徵詢律師並認
    知系爭協議因不具備法定要件而無效，其與彭Ｏ鼎間之婚姻
    關係存在。其次，蔡Ｏ如於108年6月27日，簡訊傳送「確認
    婚姻關係存在起訴狀」之檔案予甲○○，且甲○○回覆「OK了」
    等語（見原審卷第235頁），徵以甲○○自陳其與蔡Ｏ如是熟識
    且無話不談的好朋友，會傾聽蔡Ｏ如的苦衷並陪伴出遊散心
    （見原審卷第117頁），則甲○○收受蔡Ｏ如傳送之起訴狀檔案
    並稱「OK了」等語，當認甲○○亦知系爭協議已不具備法定要
    件而無效，且彭Ｏ鼎與蔡Ｏ如間之婚姻關係存在。準此，彭Ｏ
    鼎主張蔡Ｏ如等2人於108年7月4日起，即認知其與蔡Ｏ如間之
    婚姻關係存在乙節，應為可採。蔡Ｏ如辯稱：伊提起系爭家
    事事件訴訟，僅係質疑離婚不生效力，自108年7月4日至系
    爭裁定108年10月21日確定期間，伊非為有配偶之人云云，
    並不可取。
　⑵觀諸蔡Ｏ如等2人互相傳送附表編號11至18之簡訊內容，相互
    表示愛你、想抱你、想親你、想幹你、想咬你、想聞你、想
    回去跟你睡、想這樣一輩子，或傳送擁抱親吻貼圖等伴侶間
    情愛交流之語句，核與一般普通朋友之對話內容顯然不同。
    其次，蔡Ｏ如等2人於108年8月至109年3月9日期間同住一處
    ，已如前述，佐以蔡Ｏ如之子彭Ｏ博於系爭刑事案件陳稱：甲
    ○○是伊媽媽蔡Ｏ如的朋友，伊稱呼她阿姨；伊與甲○○有同住
    ，伊自己睡一間房間，蔡Ｏ如等2人睡同一間房間，祖母鄭Ｏ
    紅（即蔡Ｏ如母親）睡在客廳等語（見原審卷第164頁），參
    以甲○○於系爭刑事案件自陳其與蔡Ｏ如係同居之情侶關係（
    見原審卷第172頁）。可見蔡Ｏ如等2人間應存在超越一般普
    通朋友程度之親密情誼與互動。蔡Ｏ如等2人於上開期間即頻
    繁以通訊軟體相互表達情感，甚至進而在外同居，依照社會
    通念，顯然已逾越社會一般通念關於有配偶之人所能忍受之
    範圍，足以破壞彭Ｏ鼎與蔡Ｏ如間婚姻共同生活之圓滿安全及
    幸福，且情節重大。則彭Ｏ鼎主張蔡Ｏ如等2人就系爭妨害家
    庭行為連帶負損害賠償責任，洵屬有據。彭Ｏ鼎此部分請求
    既有理由，則其另依民法第184條第2項所為請求，本院不另
    論駁，併此敘明。
　⑶蔡Ｏ如雖辯稱：伊與彭Ｏ鼎之婚姻生活已生破綻，已無圓滿安
    全及幸福可言，伊與甲○○互相傳送簡訊及同住一處，並未侵
    害彭Ｏ鼎之配偶權云云。惟縱使蔡Ｏ如與彭Ｏ鼎間之婚姻關係
    ，因常生爭執而產生裂痕，於該婚姻關係未經合法終止之前
    ，仍不能容認他人藉詞關懷慰問或與其同住，而對婚姻本質
    加以破壞，倘有予以干擾或侵害者，仍屬破壞基於婚姻配偶
    權關係之生活圓滿、安全及幸福法益，而構成侵權行為，則
    蔡Ｏ如等2人為系爭妨害家庭行為確構成侵權行為。蔡Ｏ如抗
    辯其無侵害彭Ｏ鼎之配偶權云云，尚非可取。
　㈡彭Ｏ鼎得請求蔡Ｏ如等2人連帶賠償非財產上之損害40萬元：
　⒈按不法侵害他人之人格權，被害人受有非財產上損害，請求
    加害人賠償相當金額之慰撫金時，法院對於慰撫金之量定，
    應斟酌實際加害情形、所造成之影響、被害人所受精神上痛
    苦之程度、雙方之身分、地位、經濟狀況及其他各種情形，
    以核定相當之數額（最高法院47年台上字第1221號、51年台
    上字第223號及76年台上字第1908號判例參照）。又身分法
    益與人格法益同屬非財產法益，上開有關人格法益受侵害酌
    定慰撫金之標準，自得為衡量因身分法益受侵害所生損害賠
    償金額之參考。
　⒉蔡Ｏ如等2人於蔡Ｏ如與彭Ｏ鼎婚姻關係存在期間為系爭妨害家
    庭行為，逾越一般朋友正常社交之親密婚外關係，不法侵害
    彭Ｏ鼎基於配偶關係而享有婚姻生活圓滿、安全與幸福之身
    分法益，且情節重大，彭Ｏ鼎主張其精神上受有痛苦，堪為
    可採。其次，蔡Ｏ如等2人於108年7月4日起至109年3月9日期
    間內，同居一處並傳送附表編號11至18之簡訊，接續共同侵
    害彭Ｏ鼎基於配偶關係之身分法益，應認渠等係基於單一決
    意為系爭妨害家庭行為之1個共同侵權行為。查，彭Ｏ鼎於81
    年臺灣警察專科學校畢業，現任新北市政府警察局海山分局
    新海派出所巡佐，現支薪俸為警正4階1級年功俸（薪）525
    元（點），蔡Ｏ如高職畢業，現任家電公司會計，每月薪資2
    萬5千元，甲○○大專畢業，擔任採購乙職，個人經濟狀況小
    康等節，各據兩造陳明在卷，並有彭Ｏ鼎警察人員人事資料
    簡歷表為證（見本院卷第75、89至92頁、原審卷第417、171
    頁）；佐以卷附兩造財產所得調件明細表所示之兩造108年
    收入及財產情形（見外放之當事人個資資料卷第17至30頁）
    ；參以彭Ｏ鼎與蔡Ｏ如於96年4月15日結婚，共同育有2名未成
    年子女，且彭Ｏ鼎收養蔡Ｏ如之子彭Ｏ博（見不爭執事項㈠），
    迄至蔡Ｏ如等2人於108年7月4日至109年3月9日間為系爭妨害
    家庭行為，婚姻關係已近12年3月。蔡Ｏ如於辦理離婚登記後
    之108年7月4日，起訴確認婚姻關係存在，卻仍持續與甲○○
    為系爭妨害家庭行為，則彭Ｏ鼎主張其精神上受有極大痛苦
    ，應可憑信。本院審酌彭Ｏ鼎精神上受有極大痛苦，蔡Ｏ如等
    2人所為系爭妨害家庭行為之態樣及期間，並佐以兩造身分
    、經濟能力及社會地位等一切情狀，認彭Ｏ鼎請求蔡Ｏ如等2
    人連帶賠償40萬元，應為公允適當，逾此部分之請求，不應
    准許。
　㈢末按給付無確定期限者，債務人於債權人得請求給付時，經
    其催告而未為給付，自受催告時起，負遲延責任。其經債權
    人起訴而送達訴狀，與催告有同一之效力；遲延之債務，以
    支付金錢為標的者，債權人得請求依法定利率計算之遲延利
    息；應付利息之債務，其利率未經約定，亦無法律可據者，
    週年利率為百分之五，民法第229條第2項、第233條第1項前
    段、第203條定有明文。本件彭Ｏ鼎請求蔡Ｏ如等2人損害賠償
    ，係屬不確定期限之債權，且以支付金錢為標的，則彭Ｏ鼎
    主張蔡Ｏ如等2人應自起訴狀繕本送達最後一名被上訴人即甲
    ○○之翌日即109年7月28日（於109年7月17日寄存送達於甲○○
    ，見原審卷第101頁，依民事訴訟法第138條第2項規定，於
    同年月27日發生送達效力）起計付法定遲延利息，即屬有據
    。
七、從而，彭Ｏ鼎依民法第184條第1項、第185條第1項前段、第1
    95條第1項前段、第3項規定，請求蔡Ｏ如等2人連帶給付40萬
    元，及自109年7月28日起至清償日止，按年息百分之5計算
    之利息，為有理由，應予准許，逾此部分之請求，為無理由
    ，應予駁回。前開彭Ｏ鼎請求應准許部分，扣除原審判命給
    付10萬元及加付自109年7月28日起算之法定遲延利息部分，
    蔡Ｏ如等2人應再連帶給付彭Ｏ鼎30萬元本息。原審就上開蔡Ｏ
    如等2人應再給付部分，為彭Ｏ鼎敗訴之判決，尚有未洽，彭
    Ｏ鼎上訴意旨指摘原判決此部分不當，求予廢棄改判，為有
    理由，爰由本院予以廢棄，改判如主文第2項所示。本件所
    命給付，蔡Ｏ如等2人上訴第三審所得之利益未逾150萬元，
    不得上訴第三審，本院判決後已告確定，原審就此部分駁回
    彭Ｏ鼎假執行之聲請，理由雖有不同，結論則無二致，仍應
    予以維持。原審就上開不應准許部分，為彭Ｏ鼎敗訴之判決
    ，並駁回其假執行之聲請，核無不當，彭Ｏ鼎上訴意旨求予
    廢棄改判，為無理由，應駁回其上訴。另原審判命蔡Ｏ如等2
    人按10萬元連帶給付自108年7月28日起至109年7月27日之法
    定遲延利息部分，屬訴外裁判，蔡Ｏ如等2人雖未指摘及此，
    惟原判決此部分既有可議，蔡Ｏ如等2人求予廢棄，為有理由
    ，爰由本院將此部分予以廢棄，無須另行諭知駁回。原審命
    蔡Ｏ如等2人連帶給付10萬元，及加付自109年7月28日起算之
    法定遲延利息，並為准、免假執行之宣告，核無不合，蔡Ｏ
    如等2人就該部分提起上訴，指摘原判決該部分不當，求予
    廢棄改判，為無理由，應併予駁回。並依民事訴訟法第79條
    、第85條第2項規定，為訴訟費用負擔之判決。
八、本件事證已臻明確，彭Ｏ鼎聲請傳喚證人何ＯＯ（見本院卷第1
    11頁），待證事實無非確認其有無違反保護令等及蔡Ｏ如有
    無隱匿財產，核與本件蔡Ｏ如等2人有無共同侵權行為無涉，
    無調查必要。至兩造其餘之攻擊或防禦方法及所用之證據，
    經本院斟酌後，認為均不足以影響本判決之結果，爰不逐一
    論列，附此敘明。
丙、據上論結，本件兩造之上訴均為一部有理由、一部無理由，
    爰判決如主文。
中　　華　　民　　國　　110 　年　　10　　月　　12　　日
                  民事第二十四庭
                      審判長法  官  胡宏文
                            法  官  楊雅清
                            法  官  陳心婷
正本係照原本作成。
不得上訴。
中　　華　　民　　國　　110 　年　　10　　月　　12　　日

 　　　　　　　　　　　　　 書記官  黃麒倫
附表：
編號 日期 侵權行為（簡訊）內容 彭Ｏ鼎主張所受損害金額 證物 1 108年2月17日 甲○○：「我問你，妳有點喜歡我嗎」、「但你可以偶爾讓我抱一下嗎」、「你讓我寄托不好嗎」。 50萬元 原審卷第23至27頁 2 108年2月18日 甲○○：「跟妳做愛」、「我不喜歡再外面ㄕㄕ的」、「我現在真的很想幹你」、「怎麼辦」。 蔡Ｏ如：「我已經濕了，妳信不信」、「所以等等可能要平復一下，才能入睡」。 甲○○：「我信」。 蔡Ｏ如：「我開始熱了」、「機車耶」。 甲○○：「妳現在來」、「讓我幹妳」、「我想親你身體」、「妳很濕了」。 蔡Ｏ如：「那麼你一直很亢奮喔」、「超濕的」。 甲○○：「讓我進去」。 蔡Ｏ如：「停～」、「我會Hold不住啦」、「深呼吸」、「深呼吸」。 甲○○：「停不了」、「我想放進去」。 蔡Ｏ如：「明天晚上，我去抱抱你」。 甲○○：「吸妳」、「答應我明天要來喔」、「穿性感」。 50萬元 原審卷第35、57至67頁 3 108年2月19日 蔡Ｏ如：「我如果短時間內跟你上床，絕大部分的感覺是因為生理反應」、「你要這樣的我嗎？」。甲○○：「我兩個都想要」。 50萬元 原審卷第69頁 4 108年2月20日 甲○○：「手好痠痛ㄛ」、「太久沒用了」、「金害」。 蔡Ｏ如：「不就好險我昨天沒脫，不然你今天手不就廢了」。 甲○○：「有可能喔」、「要長（常）做才不會痛」、「真的太久沒用了」、「昨天全部力都用在你身上了」。 蔡Ｏ如：「我感受到了，也享受到了」、「所以你今天請什麼假啊」。 甲○○：「病假」、「所以你要帶我去看醫生」。 蔡Ｏ如：「看哪科」、「復徤科」。 甲○○：「精神科」。 蔡Ｏ如：「因為太久沒做愛…導致肌肉痠痛…」、「醫囑…好好休息…」。 甲○○：「嗯嗯」。 50萬元 原審卷第71至75頁 5 108年2月21日 甲○○：「嗯好我想跟妳說我想和妳在一起」。 50萬元 原審卷第41頁 6 108年2月22日 甲○○：「今天可以…脫嗎」。 蔡Ｏ如：「再說」。 甲○○： 「0K 」。 蔡Ｏ如：「幹嘛一定要我拖(脫)…」。 甲○○：「哪有女人做愛不脫的」。 蔡Ｏ如：「我啊」。 甲○○：「最好妳以前都沒脫啦」。 蔡Ｏ如：「有」。 甲○○：「少來」、「那為什麼跟我不行」。 蔡Ｏ如：「因為你不是我的」、「我很抱歉」。 甲○○：「原來」、「你真的很在意」、「昨天你真的有舒服嗎」。 蔡Ｏ如：「哪時候」。 甲○○：「沙發」。 蔡Ｏ如：「有啊」、「何必騙人」。 甲○○：「我怕你沒有這樣過」。 蔡Ｏ如：「是沒這樣過」、「可是好舒服…不一樣的感覺…不一樣的舒服」。 甲○○：「我的絕招」、「沒有人會吧」。 蔡Ｏ如：「你真的要每天操我嗎？」。 甲○○：「然後脫光你」、「你很舒服啊」、「我們兩個都要運動啊」、「做愛也是一種運動」。 50萬元 原審卷第79至87頁 7 108年2月26日 甲○○：「我到機場了回去再抱妳睡親親妳」、「我到機場了」。 50萬元 原審卷第319、321頁 8 108年2月27日 甲○○：「我也想讓你過更好的日子…以後你可以來住我家」。 50萬元 原審卷第45頁 9 108年3月7日 甲○○傳給蔡Ｏ如之2人曖昧照片。 50萬元 原審卷第291至295頁 10 108年3月25日 甲○○傳給蔡Ｏ如之2人曖昧照片。 50萬元 原審卷第301、303頁 11 108年7月10日 甲○○：「我最希望的是我們兩個人可以一起享受  我只相信你我不相信任何人」。 蔡Ｏ如：「誰叫我捨不得你誰叫我答應你媽..要照顧你」。 甲○○：「擁抱親吻貼圖 我沒有要享受我只想跟你在一起」。 50萬元 原審卷第237、239頁 12 108年7月25日 甲○○：「你想嫁給我嗎 我沒有錢 但我很愛你」。 蔡Ｏ如：「你想娶我嗎 求婚要跪下喔」。 甲○○：「我怕你拒絕我  我想 跟你一起到老 還要買鑽戒 還有花」。 蔡Ｏ如：「我只要你的人」。 甲○○：「我是你的了阿.我真的不會亂來的.你知道的」。 蔡Ｏ如：「你慢慢想，還有2年，想不想一起到老」。 甲○○：「你呢.你想嗎」。 蔡Ｏ如：「我想這樣一輩子」。 50萬元 原審卷第241、243頁 13 108年7月31日 甲○○：「一直想阿.想抱你.想親你. 想幹你. 想咬你.」。 蔡Ｏ如：「每天都抱很多」。 甲○○：「想聞你. 抱緊緊」。 50萬元 原審卷第245頁 14 108年9月4日 甲○○：「公公愛你..寶貝加油」 50萬元 原審卷第247頁 15 108年10月21日 蔡Ｏ如：「我想你了 想抱抱」。 甲○○：「回家再抱抱寶貝」。 蔡Ｏ如：「有沒有想我」。 甲○○：「有～～想回去跟你睡」、「你跟我在一起..我真的覺得沒有啊 不然怎麼會一直瘦你啊..只有我在你身邊你就開心快樂 不然兩人再一起做什麼」。 50萬元 原審卷第249至253頁 16 108年11月11日 甲○○：「你對我很好..我也要對你家人很好啊.」。 蔡Ｏ如：「所以我不能讓別的女人接近你」。  甲○○：「好想回去抱著你睡」。 蔡Ｏ如：「每天晚上都有抱著我睡了阿」。 50萬元 原審卷第255、259頁 17 108年11月13日 甲○○：「愛妳..」。 蔡Ｏ如：「 me too 」。 50萬元 原審卷第261頁 18 109年1月22日 甲○○：「寶貝 我喜歡你 也愛你」。 50萬元 原審卷第263頁 19 108年8月至109年3月9日 蔡Ｏ如等2人同居 100萬元